臺灣桃園地方法院刑事判決
111年度交易字第453號
公  訴  人  臺灣桃園地方檢察署檢察官
被      告  王弘昇


上列被告因過失傷害案件，經檢察官提起公訴（110年度偵字第3
5798號），本院判決如下：
    主  文
王弘昇犯過失傷害罪，處有期徒刑肆月，如易科罰金，以新臺幣
壹仟元折算壹日。
    事  實
一、王弘昇於民國110年7月20日下午1時4分許，駕駛車牌號碼00
    0-0000號自用小貨車（下稱Ａ車）沿桃園市大園區（以下市
    區均同）長發路往北方向行駛，行經長發路與大觀路口，其
    行向設有閃光紅燈號誌，本應注意行駛至交岔路口，應遵守
    燈光號誌，閃光紅燈表示「停車再開」，車輛應減速接近，
    先停止於交岔路口前，讓幹線道車優先通行後認為安全時，
    方得續行，而依當時天候晴、日間自然光線、柏油路面乾燥
    無缺陷、無障礙物、視距良好等情狀，無不能注意之情事。
    此時王永玖騎乘車牌號碼000-000號普通重型機車（下稱Ｂ車
    ）沿大觀路往東方向駛至上開交岔路口，其行向設有閃光黃
    燈號誌，亦應注意行車速度依速限標誌或標線規定，且行駛
    至交岔路口，應遵守燈光號誌，閃光黃燈表示「警告」，車
    輛應減速接近，注意安全，小心通過，當時並無不能注意之
    情事。王弘昇雖先於上開交岔路口處暫停，然未讓幹線道車
    即Ｂ車優先通行，即駕駛Ａ車貿然右轉彎而進入大觀路，王永
    玖則未減速慢行，反騎乘Ｂ車超速行駛通過該路口，為閃避Ａ
    車而緊急煞車致自摔倒地，王永玖因而受有右側第二至第五
    肋骨骨折合併右側創傷性氣胸、左手掌撕裂傷、右足踝擦挫
    傷等傷害。
二、案經王永玖訴由桃園市政府警察局大園分局報告臺灣桃園地
    方檢察署檢察官偵查起訴。
    理  由
一、事實認定
　　訊據被告矢口否認有何過失傷害犯行，辯稱：我完全遵守交
    通規則，我在路口有停等，是看車道完全淨空才駛入，告訴
    人王永玖已經超過我的可見範圍，且告訴人車是倒在我的車
    後方，我們在路權應屬於前車與後車，不會有轉彎車的爭議
    等語。經查：
　㈠被告於上開時間駕駛Ａ車沿長發路往北方向行駛，行經長發路
    與大觀路口，先於路口處暫停後，右轉彎進入大觀路，而告
    訴人騎乘Ｂ車沿大觀路往東方向駛至上開交岔路口，見狀緊
    急煞車致自摔倒地，嗣告訴人於同日下午1時50分許前往天
    成醫療社團法人天晟醫院急診，並於111年7月22日轉院至聯
    新國際醫院治療，經診斷受有右側第二至第五肋骨骨折合併
    右側創傷性氣胸、左手掌撕裂傷、右足踝擦挫傷之傷害等情
    ，業據被告於警詢、檢察事務官詢問及本院審理中自承在卷
    ，並據證人即告訴人王永玖於警詢及檢察事務官詢問時均證
    述明確（見偵字卷第17頁至第19頁、第69頁至第70頁），且
    有桃園市政府警察局大園分局道路交通事故現場圖、道路交
    通事故調查報告表、現場及車損照片、公路監理電子閘門查
    詢資料、GOOGLE地圖查詢資料、檢察事務官及本院勘驗監視
    器檔案之勘驗筆錄、天成醫療社團法人天晟醫院診字第0000
    00000號診斷證明書、聯新國際醫院第000000000000號診斷
    證明書等在卷可稽（見偵字卷第25頁至第37頁、第43頁至第
    55頁、第59頁至第61頁、第77頁、本院審交易字卷第45頁至
    第47頁），先予認定。
　㈡汽車行駛至交岔路口，其行進、轉彎應遵守燈光號誌，閃光
    紅燈表示「停車再開」，車輛應減速接近，先停止於交岔路
    口前，讓幹線道車優先通行後認為安全時，方得續行，閃光
    黃燈則表示「警告」，車輛應減速接近，注意安全，小心通
    過；行車速度，依速限標誌或標線之規定，道路交通安全規
    則第93條第1項、第102條第1項第1款、道路交通標誌標線號
    誌設置規則第211條第1項分別定有明文。本案車禍事故發生
    之路段，速限為時速50公里，此有道路交通事故調查報告表
    附卷為憑（見偵字卷第35頁），而上開交岔路口之被告行向
    設有閃光紅燈號誌、告訴人行向設有閃光黃燈號誌乙節，則
    經桃園市政府車輛行車事故鑑定會派員至現場勘查確認（見
    本院交易字卷第29頁），檢察官及被告就此亦均未爭執，堪
    認屬實。是依上開規定及說明，被告駕駛Ａ車、告訴人騎乘Ｂ
    車之行車速度均不得超過時速50公里，且應分別遵守閃光紅
    燈、閃光黃燈等號誌表示之意義行駛。
　㈢依上開本院勘驗筆錄所載，被告駕駛Ａ車至上開交岔路口，先
    於路口處暫停（圖①），被告駛出該路口時，告訴人騎乘Ｂ車
    沿大觀路往東方向行駛且即將抵達該路口（圖②），被告則
    右轉彎進入大觀路（圖③），於Ａ車未完全轉正時告訴人騎乘
    之Ｂ車在Ａ車左後方自摔倒地（圖④；被告、告訴人均主張Ｂ車
    係自摔倒地，起訴書亦為如此記載，是認此部分勘驗筆錄「
    告訴人騎乘之機車撞上被告之車輛左側後方」為誤載，應予
    更正）。則被告固依閃光紅燈號誌之要求停止於上開交岔路
    口前，惟其於駛出該路口時，視線並無障礙物阻擋，應已可
    見幹線道車即Ｂ車即將抵達該路口，其未讓Ｂ車優先通行，仍
    貿然右轉彎進入大觀路，致Ｂ車閃避不及，緊急煞車而自摔
    倒地，當可認其駕駛行為存有過失，桃園市政府車輛行車事
    故鑑定會桃市鑑0000000案鑑定意見書亦同此見解（見本院
    交易字卷第27頁至第31頁）。被告辯稱其係看車道完全淨空
    才駛入、告訴人已經超出其可見範圍等語，顯為卸責之詞，
    難認可信。又被告主張其與告訴人為前、後車關係而無轉彎
    車之問題，然Ａ車、Ｂ車應為「支線道車」與「幹線道車」，
    且於告訴人自摔倒地時，被告駕駛之Ａ車尚在右轉彎而未完
    全轉正，此節已認定如前，其等間自非前、後車之關係，被
    告此部分主張亦有誤解。
　㈣另據上述各勘驗筆錄所示，告訴人騎乘之Ｂ車在1.7秒間，由
    大觀路往東方向路面邊線起駛端緣行駛至上開交岔路口前停
    止線，約行駛30公尺，計算其車速約時速63.53公里，已逾
    速限50公里。則告訴人騎乘Ｂ車行經設有閃光黃燈號誌之交
    岔路口，未減速慢行反超速行駛，就本案車禍事故之發生亦
    屬與有過失，上開鑑定意見書並同此認定。公訴意旨漏未認
    定此情，應予補充。
　㈤如前所述，告訴人於本案車禍事故發生後不到1小時之當日下
    午1時50分許即前往天成醫療社團法人天晟醫院急診，復於1
    11年7月22日轉院至聯新國際醫院治療，其就醫時間與該事
    故發生之時間顯屬密接，經診斷受有之傷害亦與一般車禍事
    故造成之傷勢相符，足認上開告訴人所受傷害，確係本案車
    禍事故所造成，且與上述被告之過失駕駛行為具相當因果關
    係甚明。被告於本院審理中辯稱：因為發生事故當下我不知
    情，所以沒辦法確認當時告訴人之傷勢是否為現場所發生的
    等語（見本院交易字卷第55頁），當非可採。
　㈥綜上所述，被告之犯行堪以認定，應依法論科。
二、論罪科刑
　㈠核被告所為，係犯刑法第284條前段過失傷害罪。
　㈡本院審酌被告因未讓幹線道車優先通行之過失，而為本案犯
    行，造成告訴人受有傷害，應予非難，並考量被告犯後未能
    就所涉犯行表示坦認犯罪之犯後態度，及告訴人亦屬與有過
    失、於本院審理中陳述之意見，兼衡被告大學肄業之教育程
    度、自陳家庭經濟狀況小康，及其違反注意義務之情形、告
    訴人所受傷勢等一切情狀，量處如主文所示之刑，並依刑法
    第41條第1項前段規定，諭知易科罰金之折算標準。
據上論斷，應依刑事訴訟法第284條之1、第299條第1項前段，判
決如主文。
本案經檢察官楊挺宏提起公訴，檢察官李信龍到庭執行職務。
中　　華　　民　　國　　111 　年　　11　　月　　25　　日
                  刑事第二十庭  法  官  陳布衣

以上正本證明與原本無異。
如不服本判決應於收受判決後20日內向本院提出上訴書狀，並應
敘述具體理由。其未敘述上訴理由者，應於上訴期間屆滿後20日
內向本院補提理由書(均須按他造當事人之人數附繕本)「切勿逕
送上級法院」。 

　　　　　　　　　　　　　　　  書記官　蔡昌霖
中　　華　　民　　國　　111 　年　　11　　月　　25　　日
附錄論罪科刑法條全文：
中華民國刑法第284條
因過失傷害人者，處一年以下有期徒刑、拘役或十萬元以下罰金
；致重傷者，處三年以下有期徒刑、拘役或三十萬元以下罰金。